NepaliNLPWeb/WebContent/references/spellchecker_mpp/ne_NP.aff
SET UTF-8
TRY ािीुूेैोौंःँअअाइईउऊऋएऐओऔकखगघङचछजझञटठडढणतथदधनपफबभमयरलवशषसहक्षत्रज्ञ

FLAG num

REP 28
REP उ ऊ
REP ऊ उ
REP ङ् ं
REP ं ङ्
REP ि ी
REP ी ि
REP ु ू
REP ू ु
REP आ ा
REP ा आ
REP इ ई
REP ई इ
REP ओ ो
REP ो ओ
REP ए े
REP े ए
REP औ ओ
REP ओ औ
REP ो ौ
REP ौ ो
REP ं ँ
REP ँ ं
REP र् र्‍
REP र्‍ र् 
REP स श
REP श स
REP म् ं
REP ं म्

SFX 1 Y 134
SFX 1 ् 0/17X ्
SFX 1 ् ौँ/17X ् 
SFX 1 0 नु/17X,20X .
SFX 1 0 नै .
SFX 1 ् िएकी/17X ्
SFX 1 ् िएको/17X ्
SFX 1 ् िएकै/17X ्
SFX 1 ् िएर/17X ्
SFX 1 ् िएका/17X ्
SFX 1 ् ेको/17X ्
SFX 1 ् ेमा/17X ्
SFX 1 ् ेकी/17X ्
SFX 1 ् ेका/18X,17X ्
SFX 1 0 ने/17X,18X .
SFX 1 0 ने/15X .
SFX 1 0 न/17X .
SFX 1 0 न/21X .
SFX 1 0 नसक्छ/17X .
SFX 1 ् ेर/17X ्
SFX 1 0 दी ् +अकर्मक
SFX 1 0 दै/17X ्
SFX 1 0 दैमा/17X ्
SFX 1 0 दा/17X ्
SFX 1 0 दाको/17X ्
SFX 1 0 दो ्
SFX 1 0 छु ्
SFX 1 0 छौ ्
SFX 1 0 छौँ ्
SFX 1 0 छस् ्
SFX 1 0 छेस् ्
SFX 1 0 छ ्
SFX 1 0 छ्यौ ्
SFX 1 0 छन् ्
SFX 1 0 छे ्
SFX 1 0 छन् ्
SFX 1 0 छिन् ्
SFX 1 ् ेन ्
SFX 1 ् ेनौ ्
SFX 1 ् ेनौँ ्
SFX 1 0 यौँ ्
SFX 1 0 यौ ्
SFX 1 ् े/17X,21X ्
SFX 1 ् ेनन् ्
SFX 1 ् ेस्/17X ्
SFX 1 ् ोस्/17X ्
SFX 1 ् ेछ ्
SFX 1 ् ेछौँ ्
SFX 1 ् ेछौ ्
SFX 1 ् ेछन् ्
SFX 1 0 नेछैन ्
SFX 1 0 यौँ ्
SFX 1 0 यो ्
SFX 1 0 यौ ्
SFX 1 ् ुञ्जेल/17X ्
SFX 1 ् िञ्जेल/17X ्
SFX 1 ् िन् ्
SFX 1 ् िन ्
SFX 1 ् िँन ्
SFX 1 ् िनस् ्
SFX 1 ् िनौ ्
SFX 1 ् िनन् ्
SFX 1 ् िन्न ्
SFX 1 ् िन्नन् ्
SFX 1 ् िस् ्
SFX 1 ् ी/17X ्
SFX 1 ् िनेछ ्
SFX 1 ् िदिए ्
SFX 1 ् िदिएको/18X,19X ्
SFX 1 ् िदिएका/18X,19X ्
SFX 1 ् िदिने ्
SFX 1 ् िदिन्न ्
SFX 1 ् िएला ्
SFX 1 ् िछस् ्
SFX 1 ् िछ ्
SFX 1 ् िन्छ ्
SFX 1 ् िछन् ्
SFX 1 ् िरहेको/18X,19X ्
SFX 1 ् िरहेछ ्
SFX 1 ् िरहेका/18X,19X ्
SFX 1 ् िरहेकी/18X,19X ्
SFX 1 ् िसकेको/18X,19X ्
SFX 1 ् िनसकेको/18X,19X ्
SFX 1 ् िसकेका/18X,19X ्
SFX 1 ् िनसकेका/18X,19X ्
SFX 1 ् िसकेकी/18X,19X ्
SFX 1 ् िनसकेकी/18X,19X ्
SFX 1 ् िसक्यो ्
SFX 1 ् िसक्नेछ ्
SFX 1 ् िसक्नुभयो ्
SFX 1 ् िसकेछ ्
SFX 1 ् ूँ ्
SFX 1 ् ून् ्
SFX 1 0 नेछ ्
SFX 1 0 नेछौ ्
SFX 1 0 नेछौँ ्
SFX 1 0 नेछ ्
SFX 1 0 नेछु ्
SFX 1 0 नेछस् ्
SFX 1 0 नेछैनौ ्
SFX 1 0 नेछैनौँ ्
SFX 1 0 नेछैनस् ्
SFX 1 0 नेछैनन् ्
SFX 1 0 थिस् ्
SFX 1 0 थ्यौ ्
SFX 1 0 थ्यौँ ्
SFX 1 0 थे ्
SFX 1 0 दथे ्
SFX 1 0 थेँ ्
SFX 1 0 दथेँ ्
SFX 1 0 थ्यो ्
SFX 1 0 दथ्यो ्
SFX 1 0 थी ्
SFX 1 0 थिन् ्
SFX 1 0 दैन ्
SFX 1 0 दैनौ ्
SFX 1 0 दैनौँ ्
SFX 1 0 दिनौँ ्
SFX 1 0 दिनौ ्
SFX 1 0 दैनन् ्
SFX 1 0 दैछ ्
SFX 1 0 दैछन् ्
SFX 1 0 दैछिन् ्
SFX 1 0 दैछौ ्
SFX 1 0 दैछु ्
SFX 1 0 दछ ्
SFX 1 0 दछन् ्
SFX 1 0 दछौ ्
SFX 1 0 दछौँ ्
SFX 1 0 दैछौँ ्
SFX 1 0 दैनथ्यो ्
SFX 1 0 दैनथे ्
SFX 1 0 दैनथी ्
SFX 1 ् ौँला/17X ्
SFX 1 0 0/17X ्

SFX 2 Y 10
SFX 2 ् री ् 
SFX 2 ् ै ्
SFX 2 ् ो ्
SFX 2 ् को ्
SFX 2 ् का ्
SFX 2 ् की ्
SFX 2 ् ले ्
SFX 2 ् 0 ्
SFX 2 ् मा ्
SFX 2 ् लाई ्

SFX 3 Y 2
SFX 3 0 हाँ .
SFX 3 0 हीँ .

#SFX 4 Y 7
#SFX 4 ् ा ्
#SFX 4 ् ि ्
#SFX 4 ् िञ्जेल ्
#SFX 4 ् ै ्
#SFX 4 0 रो ्
#SFX 4 0 री ्
#SFX 4 0 रा ्

#SFX 5 Y 4
#SFX 5 ् री ्
#SFX 5 ् ै ्
#SFX 5 ् ो ्
#SFX 5 ् ा ्

SFX 6 Y 11
SFX 6 0 ेरो .
SFX 6 0 ेरा .
SFX 6 0 ेरी .
SFX 6 0 ैले .
SFX 6 0 ले ी
SFX 6 0 ै .
SFX 6 ँ ैँ ँ
SFX 6 ँ ेरो ँ
SFX 6 ँ ेरा ँ
SFX 6 ँ ेरी ँ
SFX 6 ँ ैँले ँ

SFX 7 Y 5
SFX 7 ी ्रो ी
SFX 7 ी ्रा ी
SFX 7 ी ्री ी
SFX 7 0 ले .
SFX 7 0 लाई .

SFX 8 Y 169
SFX 8 0 नु/17X,20X .
SFX 8 0 ने/17X,18X .
SFX 8 0 ने/19X .
SFX 8 0 नगयो .
SFX 8 0 नपुग्यो .
SFX 8 0 न/17X .
SFX 8 0 ेन [^ुइिा]
SFX 8 0 ेको/17X,19X [^ुइिा]
SFX 8 0 ेका/17X,19X [^ुइिा]
SFX 8 0 ेका/18X [^ुइिा]
SFX 8 0 ेकी/17X,18X [^ुइिा]
SFX 8 0 ेर/17X [^ुइि]
SFX 8 0 ँदी .
SFX 8 0 ँदा/17X .
SFX 8 0 ँदै/17X .
SFX 8 0 ँदो .
SFX 8 0 न्छु .
SFX 8 0 न्छौ .
SFX 8 0 न्छौं .
SFX 8 0 न्छस् .
SFX 8 0 न्छेस् .
SFX 8 0 न्छ .
SFX 8 0 न्छ्यौ .
SFX 8 0 न्छन् .
SFX 8 0 न्छे .
SFX 8 0 न्छन् .
SFX 8 0 न्छिन् .
SFX 8 0 ेन [^ुाइि]
SFX 8 0 ेनौ [^ुाइि]
SFX 8 0 ेनौँ [^ुाइि]
SFX 8 0 ्यौँ [^ुाइि]
SFX 8 0 ्यो [^ुाइि]
SFX 8 0 े/21X [^ुाइि]
SFX 8 0 ेनन् [^ुाइि]
SFX 8 0 ेस्/17X [^ुाइि]
SFX 8 0 ोस्/17X [^ुाइि]
SFX 8 0 ौँ [^ुाइि]
SFX 8 0 िनेछ [^ुाइि]
SFX 8 0 नेछौ .
SFX 8 0 नेछौँ .
SFX 8 0 नेछ .
SFX 8 0 नेछु .
SFX 8 0 नेछस् .
SFX 8 0 नेछैनौ .
SFX 8 0 नेछैन .
SFX 8 0 नेछैनौँ .
SFX 8 0 नेछैनस् .
SFX 8 0 नेछैनन् .
SFX 8 0 ेछ [^ुाइि]
SFX 8 0 ेछौँ [^ुाइि]
SFX 8 0 ेछौ [^ुाइि]
SFX 8 0 ेछन् [^ुाइि]
SFX 8 0 िछ [^ुाइि]
SFX 8 0 िछस् [^ुाइि]
SFX 8 0 िछन् [^ुाइि]
SFX 8 0 िरहेको/17X [^ुाइि]
SFX 8 0 िरहेछ [^ुाइि]
SFX 8 0 िरहेका/17X [^ुाइि]
SFX 8 0 िरहेकी/17X [^ुाइि]
SFX 8 0 िसकेको/17X [^ुािइ]
SFX 8 0 सकेको/17X [इ]
SFX 8 0 िदिए/17X [^ुाइि]
SFX 8 0 िसकेका/17X [^ुाइि]
SFX 8 0 िसकेकी/17X [^ुाइि]
SFX 8 0 िसक्यो [^ुाइि]
SFX 8 0 िसक्नेछ [^ुाइि]
SFX 8 0 िसक्नुभयो [^ुाइि]
SFX 8 0 िसकेछ [^ुाइि]
SFX 8 0 न्थिस् .
SFX 8 0 न्थ्यौ .
SFX 8 0 न्थ्यौँ .
SFX 8 0 न्थे .
SFX 8 0 न्थेँ .
SFX 8 0 न्थ्यो .
SFX 8 0 न्थी .
SFX 8 0 न्थिन् .
SFX 8 0 ँदैन .
SFX 8 0 ँदैनौ .
SFX 8 0 ँदैनौँ .
SFX 8 0 ँदिनौँ .
SFX 8 0 ँदिनौ [^इि]
SFX 8 0 ँदैनन् .
SFX 8 0 ँदैछ .
SFX 8 0 ँदैछे .
SFX 8 0 ँदैछौ .
SFX 8 0 ँदैछु .
SFX 8 0 ँदैछौँ .
SFX 8 0 ँदैनथ्यो .
SFX 8 0 ँदैनथे .
SFX 8 0 ँदैनथी .
SFX 8 0 एर/17X [िाइ]
SFX 8 0 एन [ाइि]
SFX 8 0 एनौ [ाइि]
SFX 8 0 एनौँ [ाइि]
SFX 8 0 यौँ [ाइि]
SFX 8 0 यो [ाइि]
SFX 8 0 ए/17X,21X [ाइि]
SFX 8 0 एनन् [ाइि]
SFX 8 0 एस्/17X [ाइि]
SFX 8 0 यो इ
SFX 8 0 इयो [िा]
SFX 8 0 योस्/17X [इि]
SFX 8 0 एछ [ाइि]
SFX 8 0 एछौँ [ाइि]
SFX 8 0 एछौ [ाइि]
SFX 8 0 एछन् [ाइि]
SFX 8 0 छ इ
SFX 8 0 छस् इ
SFX 8 0 छन् इ
SFX 8 0 इछन् [िा]
SFX 8 0 उञ्जेल/17X [िाइ]
SFX 8 0 इञ्जेल/17X [िा]
SFX 8 0 ञ्जेल/17X इ
SFX 8 0 ुञ्जेल/17X [^ाुइि]
SFX 8 0 िञ्जेल/17X [^ाुइि]
SFX 8 0 िन् [^ाुइि]
SFX 8 0 िन [^ाुइि]
SFX 8 0 िँन [^ाुइि]
SFX 8 0 िनस् [^ाुइि]
SFX 8 0 न् इ
SFX 8 0 इन् [िा]
SFX 8 0 न इ
SFX 8 0 इन [िा]
SFX 8 0 इने [िा]
SFX 8 0 ँन इ
SFX 8 0 इँन [िा]
SFX 8 0 नस् इ
SFX 8 0 इनस् [िा]
SFX 8 0 नौ इ
SFX 8 0 इनौ [िा]
SFX 8 0 नन् इ
SFX 8 0 इनन् [िा]
SFX 8 0 स् इ
SFX 8 0 इस् [िा]
SFX 8 0 ई/17X [िा]
SFX 8 0 ऊन् [ाइि]
SFX 8 0 एला/17X [इि]
SFX 8 0 इछ [िा]
SFX 8 0 इरहेको [िा]
SFX 8 0 इरहेछ [िा]
SFX 8 0 इरहेका [िा]
SFX 8 0 इरहेकी [िा]
SFX 8 0 इसकेको [िा]
SFX 8 0 इसकेका [िा]
SFX 8 0 इसकेकी [िा]
SFX 8 0 इसक्यो [िा]
SFX 8 0 इसक्नेछ [िा]
SFX 8 0 इसक्नुभयो [िा]
SFX 8 0 इसकेछ [िा]
SFX 8 0 इदिए [िा]
SFX 8 0 इछस् [िा]
SFX 8 0 ऊँ/17X [ाइि]
SFX 8 0 इनेछ [िा]
SFX 8 0 इन्छ [िा]
SFX 8 0 इन्छेस् [िा]
SFX 8 0 ून्/17X [^ुइि]
SFX 8 0 ूँ/17X [^ुइि]
SFX 8 0 ी/17X [^ुइि]
SFX 8 0 एको/17X [ाइि]
SFX 8 0 एकोलाई/17X [ाइि]
SFX 8 0 एकोमा/17X [ाइि]
SFX 8 0 इएको/17X [ाि]
SFX 8 0 एका/17X [ाइि]
SFX 8 0 एकालाई/17X [ाइि]
SFX 8 0 एका/19X [ाइि]
SFX 8 0 एकामा [ाइि]
SFX 8 0 एकी/17X [ाइि]
SFX 8 0 एकी/19X [ाइि]
SFX 8 0 0/17X [ाइि]
